Images des répertoires du notaire Jean Louis Le Semelier pour l'étude XVI
Archives nationales de France
Images des répertoires du notaire Jean Louis Le Semelier pour l'étude XVI
20 avril 1694 - 23 février 1718
MC/RE/XVI/4 - MC/RE/XVI/5
Etude XVI; Le semelier, Jean-Louis
2 registres
Archives nationales de France
Minutes et répertoires: la loi 2008-696 du 15 juillet 2008 relative aux archives a fixé à 75 ans à compter de la date de l'acte, ou à 25 ans à compter de la date du décès de l'intéressé si ce délai est plus bref, le délai de communication des minutes et répertoires des notaires; ce délai est porté à 100 ans à compter de la date de l'acte si le document se rapporte à un mineur (code du Patrimoine, articles L213-2, 4e d et 5e).
Autres documents de l'étude (dossiers de clients, comptabilité...): s'agissant d'archives privées, ces documents sont communicables selon les modalités fixées par le déposant ou le donateur.
Certains documents ne sont pas accessibles sous leur forme originale en raison de leur mauvais état de conservation.
Registres entrés aux Archives nationales en 1939.
Images des répertoires de l’étude XVI
Archives de l'étude XVI
répertoire d'officier public ministériel
- Répertoire chronologique pour la période du 20 avril 1694 au 31 décembre 1700, 20 avril 1694 - 31 décembre 1700; MC/RE/XVI/4; Un registre de 72 feuillets de papier manuscrits, hauteur 39 x largeur 26 cm. Le registre est en bon état. Le feuillet 1 est écorné.
  Registre folioté en 2004 (foliotation non visible à l'écran)
  Le répertoire contient les informations suivantes: 1. date du jour; 2. nature de l'acte; 3. nom, prénom des parties.
  Les actes inscrits dans le répertoire 4 figurent également dans le répertoire 5, qui est plus complet.
  répertoire
  - Liste chronologique des actes pour la période du 20 avril au 29 décembre 1694, 20 avril - 29 décembre 1694; 1 r°-8 v°; 8 feuillets
  - Liste chronologique des actes pour la période du 3 janvier au 29 décembre 1695, 3 janvier - 29 décembre 1695; 9 r°-20 r°; 12 feuillets
    4 minutes de mars, novembre, août et décembre ont été notées à la fin de l'année.
  - Liste chronologique des actes pour la période du 1er janvier au 31 décembre 1696, 1er janvier - 31 décembre 1696; 21 r°-30 v°; 10 feuillets
  - Liste chronologique des actes pour la période du 4 janvier au 31 décembre 1697, 4 janvier - 31 décembre 1697; 31 r°-40 r°; 10 feuillets
  - Liste chronologique des actes pour la période du 2 janvier au 31 décembre 1698, 2 janvier - 31 décembre 1698; 40 v°-50 v°; 11 feuillets
  - Liste chronologique des actes pour la période du 3 janvier au 31 décembre 1699, 3 janvier - 31 décembre 1699; 51 r°-61 r°; 11 feuillets
  - Liste chronologique des actes pour la période du 2 janvier au 31 décembre 1700, 2 janvier - 31 décembre 1700; 61 r°-72 r°; 12 feuillets
    4 actes datés du 6 au 16 janvier sont inscrits avant les actes du début de l'année.
    5 actes de septembre et novembre 1700 sont inscrits à la fin de l'année.
- Répertoire chronologique pour la période du 20 avril 1694 au 23 février 1718, 20 avril 1694 - 23 février 1718; MC/RE/XVI/5; Un registre de 348 feuillets de papier manuscrits, hauteur 37x largeur 24,5 cm. Le registre est en bon état. Le feuillet 318 est déchiré en bas.
  On trouve à la fin du répertoire une liste complémentaire d'actes, suivie d'un état des minutes manquantes lors du récolement.
  - Liste chronologique des actes pour la période du 20 avril au 29 décembre 1694, 20 avril - 29 décembre 1694; 1 r°-16 r°; 16 feuillets
  - Liste chronologique des actes pour la période du 3 janvier au 29 décembre 1695, 3 janvier - 29 décembre 1695; 17 r°-39 r°; 13 feuillets
  - Liste chronologique des actes pour la période du 1er janvier au 31 décembre 1696, 1er janvier - 31 décembre 1696; 40 r°-60 r°; 21 feuillets
  - Liste chronologique des actes pour la période du 4 janvier au 31 décembre 1697, 4 janvier - 31 décembre 1697; 61 r°-79 r°; 19 feuillets
  - Liste chronologique des actes pour la période du 2 janvier au 31 décembre 1698, 2 janvier - 31 décembre 1698; 80 r°-98 v°; 19 feuillets
  - Liste chronologique des actes pour la période du 3 janvier au 31 décembre 1699, 3 janvier - 31 décembre 1699; 99 r°-118 v°; 20 feuillets
  - Liste chronologique des actes pour la période du 2 janvier au 31 décembre 1700, 2 janvier - 31 décembre 1700; 118 v°-137 v°; 20 feuillets, le 138 est blanc.
  - Liste chronologique des actes pour la période du 5 janvier au 31 décembre 1701, 5 janvier - 31 décembre 1701; 139 r°-156 v°; 18 feuillets
  - Liste chronologique des actes pour la période du 2 janvier au 31 décembre 1702, 2 janvier - 31 décembre 1702; 157 r°-177 r°; 21 feuillets
  - Liste chronologique des actes pour la période du 1er janvier au 31 décembre 1703, 1er janvier - 31 décembre 1703; 178 r°-194 v°; 17 feuillets
  - Liste chronologique des actes pour la période du 1er janvier au 31 décembre 1704, 1er janvier - 31 décembre 1704; 195 r°-208 r°; 14 feuillets
  - Liste chronologique des actes pour la période du 1er janvier au 31 décembre 1705, 1er janvier - 31 décembre 1705; 209 r°-222 r°; 14 feuillets
  - Liste chronologique des actes pour la période du 2 janvier au 31 décembre 1706, 2 janvier - 31 décembre 1706; 223 r°-236 r°; 14 feuillets
  - Liste chronologique des actes pour la période du 1er janvier au 31 décembre 1707, 1er janvier - 31 décembre 1707; 237 r°-250 v°; 14 feuillets
  - Liste chronologique des actes pour la période du 2 janvier au 30 décembre 1708, 2 janvier - 30 décembre 1708; 251 r°-263 r°; 13 feuillets
  - Liste chronologique des actes pour la période du 2 janvier au 31 décembre 1709, 2 janvier - 31 décembre 1709; 264 r°-275 v°; 12 feuillets
  - Liste chronologique des actes pour la période du 2 janvier au 30 décembre 1710, 2 janvier - 30 décembre 1710; 276 r°-289 v°; 14 feuillets
  - Liste chronologique des actes pour la période du 3 janvier au 31 décembre 1711, 3 janvier - 31 décembre 1711; 290 r°-297 r°; 8 feuillets
  - Liste chronologique des actes pour la période du 2 janvier au 30 décembre 1712, 2 janvier - 30 décembre 1712; 297 v°-303 v°; 7 feuillets
  - Liste chronologique des actes pour la période du 2 janvier au 31 décembre 1713, 2 janvier - 31 décembre 1713; 304 r°-310 r°; 7 feuillets
  - Liste chronologique des actes pour la période du 1er janvier au 31 décembre 1714, 1er janvier - 31 décembre 1714; 310 v°-325 r°; 16 feuillets
    Les constitutions sur les aides et gabelles pour l'année 1714 sont inscrites à la fin de l'année.
  - Liste chronologique des actes pour la période du 4 janvier au 31 décembre 1715, 4 janvier - 31 décembre 1715; 325 v°-332 v°; 8 feuillets
  - Liste chronologique des actes pour la période du 2 janvier au 29 décembre 1716, 2 janvier - 29 décembre 1716; 332 v°-338 v°; 7 feuillets
  - Liste chronologique des actes pour la période du 2 janvier au 29 décembre 1717, 2 janvier - 29 décembre 1717; 339 r°-345 r°; 7 feuillets
  - Liste chronologique des actes pour la période du 2 janvier au 23 février 1718, 2 janvier - 23 février 1718; 345 r°-345 v°; 2 feuillets
  - Liste complémentaire d'actes pour la période du 23 juin 1695 au 7 décembre 1714, 23 juin 1695 - 7 décembre 1714; 346 r°-346 v°; 2 feuillets
  - Etat des minutes non trouvées lors du récolement pour la période du 3 octobre 1697 au 8 janvier 1717, 3 octobre 1697 - 8 janvier 1717; 347 r°-347 v°; 2 feuillets